Inventaris van het archief van H.M. Baron de Kock [levensjaren 1779-1845], (1780) 1807-1836
Nationaal Archief, Den Haag
- Stukken afkomstig van H.M. de Kock, I.
  - Gouverneur-Generaal ad interim (1826 januari 1 - 1826 februari 4); Luitenant-Gouverneur-Generaal (1826-1830); Bevelhebber der troepen in de oorlog op Java
    - Memorie over de inval van de opstandelinge in de aan Pekalongan gevoegde Landen Karang Tobar en Caban Ranka, aan De Kock aangeboden door de resident van Pekalongan, C. Vos, 1826 mei 12; 147; 1 deel
    - Nota's van de waarnemende resident te Yogyakarta J.I. van Sevenhoven over de toestand van de Vorstenlanden, in het bijzonder Yogyakarta, en de regeling van de zaken aldaar, 1826; 148-149; 2 delen
      - 1826 juli, 148
      - 1826 augustus, 149
    - Nota's en adviezen van residenten, 1826 mei - 1826 november; 150-153; 2 delen en 2 stukken
      - Nota van de resident te Surakarta H. Mac Gillavry, over de toestand van de Vorstenlanden en de herstelling van de rust aldaar, met aantekeningen van De Kock, 150
      - van de resident van Kedu [Kadoe], A.T.M. de Salis, 151
      - van de resident van Japara, D.W. Pinket van Haak, 152
      - van de resident van Rembang, P.H. van Lawick van Pabst, 153
    - "Adviesen over het al dan niet vernietigen van het Djokjosche rijk en zijn verdeeeling onder de Djokjosche prinsen" aan commissaris-generaal L.P.J. du Bus de Ghisignies aangeboden of in de Raad van Indië ingebracht door De Kock, de resident te Surakarta mr. H.G. Nahuys van Burgst en verschillende Raden van Indië, kopie. Met kopiebriefwisseling tussen Du Bus de Ghisignies en minister mr. C.Th. Elout, en tussen minister Elout en koning Willem I, 1827 maart 19 - 1828 maart 5; 154; 17 stukken
    - Memorie over de maatregelen tot demping van de opstand op Java te nemen, aangeboden aan de commissaris-generaal L.P.J. du Bus de Ghisignies door B. Bisschoff, kopie, 1827 november 13; 155; 1 stuk
    - Nota's van de resident te Surakarta mr. H.G. Nahuys van Burgst en de oud-resident te Yogyakarta P.H. van Lawick van Pabst, over landbezit van Europeanen in de Vorstenlanden, 1828 april 6 - 1828 april 30; 156; 5 stukken
    - Memorie "over den tegenwoordige oorlog op Java", met een vervolg-memorie van N.N., ca. 1828; 157; 2 stukken
    - Naamlijsten van hoofden van Yogyakarta, die het Nederlands gezag getrouw zijn gebleven of de partij van Diponegoro houden of zich opnieuw aan ons gezag hebben onderworpen, 1829 maart - 1829 december; 158; 5 stukken
    - "Project van operaties op de regteroever der Progo", opgesteld door de luitenant-kolonel J. le Bron de Vexela, 1829 april 30; 159; 2 stukken
    - Nota's van de resident van Kedu [Kadoe], F.G. Valck, over de verblijfplaats, de plannen, enz. van Diponegoro, naar aanleiding van hem door verschillende inlanders verstrekte inlichtingen, 1829 oktober 5 - 1829 november 18; 160; 3 stukken
    - Nota van de waarnemende resident te Yogyakarta, mr. J.F.W. van Nes, over de waarschijnlijke oorzaken van de opstand op Java, 1830 januari 28; 161; 1 deel
    - "Nota der verder te doene operatiën", opgesteld door generaal J. van Geen, kopie, z.d; 162; 1 stuk
    - "Memorie van anmerkingen betreffende onze posten in de Bagelleen, Banjoemas, Ledok en ommelanden gedurende de regenmousson", opgesteld door majoor A.V. Michiels, z.d; 163; 1 stuk
    - Memorie "nopens den militaire stand van het Ledoksche, Banjoemaas en daaraan grenzende landen", opgesteld door majoor A.V. Michiels na het einde van de Java-oorlog, z.d; 164; 1 stuk
    - Translaat-verhaal van prins Adiwinotto van hetgeen de opstand van Diponegoro heeft veroorzaakt, z.d; 165; 1 stuk
    - Nota houdende inlichtingen over het boek Djaja Baja, z.d; 166; 1 stuk
      In de profetieën van Djaja Baja is sprake van een Javaanse messias, Erucakra geheten. Blijkens de naam door Diponegoro na zijn opstand aangenomen (Ngatdoelkamid Erucakra enz.) heeft hij zich voorgedaan als de in genoemd boek beloofde messias. Vgl. Bijdragen Indisch Instituut IIIe volgreeks VII blz. 172 en Tijdschrift voor Indische Taal-, Land- en Volkenkunde XXXII blz. 368
    - Gebed van de aanhangers van Diponegoro, om vernietiging van hun tegenpartij, met translaat, z.d; 167; 1 stuk
  - Na zijn vertrek uit Indië
    - Nota's van De Kock, 1833 en z.d; 168-171; 4 stukken
      - over Sumatra's Westkust, minuut, opgemaakt na 11 oktober 1833., 168; 1 stuk
      - over "de thans geteelt wordende producten op Java, geschikt voor de Europesche markt", minuut opgemaakt in of na december 1833., 169; 1 stuk
      - over "de transactiën der Indische regering met de Nederlandsche Handelmaatschappij, het remisestelsel en eenige financiëele berekeningen", ca. 1833, 170; 1 stuk
      - over "de vordering van Engeland wegens te veel betaalde regten van invoer op Java", minuut, 1836, 171; 1 stuk
    - Briefwisseling met J.C. Baud over de benoeming van Baud tot gouverneur-generaal ad interim, 1832 juli 25 - 1834 oktober 19; 172; 6 stukken
    - Minuutbrief aan koning Willem I, over de door hem voorgestelde promotie van de luitenant-kolonel J. le Bron de Vexela, 1834 juli 2; 173; 1 stuk
    - Kopiebrief van de sultan van Madura aan de gouverneur-generaal J. van den Bosch, [1829 of 1830]; 174; 1 stuk
    - Rekest van de afgezette Nederlandse consul te Canton J.H. Blitterman aan de gouverneur-generaal, om vergoeding van de schade door zijn afzetting geleden en herstel in genoemd ambt, kopie, 1830 september 8; 175; 1 stuk
    - Kopiememorie en - circulaire van de directeur der Cultures, J.I. van Sevenhoven over de beginselen van het cultuurstelsel en de uitbreiden van de gouvernementscultures, 1831 december 31, 1832 februari 9; 176; 2 stukken
    - Kopie-resolutie van de gouverneur-generaal en raden betreffende de koffiecultuur in Passuruan, Besuki en Banjuwangi, 1832 juni 27; 177; 1 stuk
    - Nota van N.N. waarin wordt betoogd dat het nieuwe stelsel van kofficultuur, vervat in het besluit van 3 februari 1833, een terugkeer is tot het monopoliestelsel van de Oost-Indische Compagnie en om verschillende redenen afkeuring verdient, 178; 1 stuk
    - Stukken betreffende het verzet van de Javasche Bank tegen het in 1831 door de Indische regering gedane voorstel "om een depot van kopergeld in de Javasche Bank daar te stellen, en daartegen uit te geven een papier representeerende koper", 1832; 179; 3 stukken
- Stukken afkomstig van andere personen, II.
  - Stukken afkomstig van gouverneur-generaal Mr. G.A.G.Ph. baron van der Capellen (1778-1848)
    Aangezien de meeste stukken dateren uit de 2e helft van 1825, zullen ze waarschijnlijk in Batavia zijn achtergebleven bij het vertrek van Van der Capellen begin 1826 en door De Kock, als plaatsvervanger, zijn opgenomen in zijn archief.
    - Ingekomen brieven, 1825; 180-204; 25 omslagen
      - van de resident van Semarang, H.J. Domis, 1825 juli 22 - 1825 december 25, 180; 90 stukken
      - van de residenten te Yogyakarta, A.H. Smissaert, H. Mac Gillavry en J.I. van Sevenhoven, 1825 juli 24 - 1826 januari 7, 181; 12 stukken
      - van de resident van Kedu [Kadoe], P. le Clerq, 1825 juli 24 - 1825 september 27, 182; 4 stukken
      - van de resident van Surakarta, H. Mac Gillavry, 1825 juli 25 - 1826 januari 4, 183; 14 stukken
      - van de resident van Surabaya, B.H.A. Besier, 1825 juli 29 - 1825 december 25, 184; 41 stukken
      - van de resident van Tegal, P. van de Poel, 1825 juli 29 - 1825 december 26, 185; 34 stukken
      - van de resident van Pekalongan, C. Vos, 1825 augustus 11 - 1825 december 24, 186; 31 stukken
      - van de resident van Cirebon [Cheribon], C.M. Baumhauer, 1825 augustus 18 - 1825 december 19, 187; 22 stukken
      - van de resident van Crawang, F.G. Valck, 1825 augustus 18 - 1825 december 19, 188; 9 stukken
      - van de resident van Gresik [Grissee], A.D. Cornets de Groot, 1825 augustus 23 - 1825 december 17, 189; 27 stukken
      - van de resident van Madura en Sumanap, F.E. Hardy, 1825 augustus 24 - 1825 december 5, 190
      - van de resident van Rembang, P.H. van Lawick van Pabst, 1825 augustus 24 - 1825 december 23, 191; 42 stukken
      - van de resident van Besuki, P. Langewagen, 1825 augustus 27 - 1825 november 18, 192; 9 stukken
      - van de resident van Japara en Joana, D.W. Pinket van Haak, 1825 augustus 27 - 1825 november 30, 193; 28 stukken
      - van de resident van Pasuruan, J.C.Ellinghuysen, 1825 augustus 29 - 1825 december, 194; 24 stukken
      - van de resident van de Preanger, R.L.J. van der Capellen, 1825 september 2 - 1825 november 30, 195; 4 stukken
      - van de resident van Bantam, A. Abrahami de Melverda, 1825 december 8 - 1825 december 26, 196; 11 stukken
      - van H.M. de Kock, 1825 juli 27 - 1825 oktober 9, 197; 8 stukken
      - van de schout-bij-nacht J.J. Melvill van Carnbee, 1825 juli 31 - 1825 september 18, 198; 2 stukken
      - van de luitenant-kolonel J.B. Cleerens, 1825 augustus 16 - 1825 november 27, 199; 14 stukken
      - van de generaal J. van Geen, 1825 augustus 31 - 1825 september 20, 200; 5 stukken
      - van de kapitein F.V.A. de Stuers, over de jongste gebeurtenissen op het oorlogsterrein, 1825 september 4, 201; 1 stuk
      - van de majoor C.P.J. Elout, over de stand van zaken in Madiun, 1825 december 23, 202; 1 stuk
      - van J.H. Tobias, 1825 december 16 - 1825 december 26, 203; 5 stukken
      - van de regent van Banyumas, Cokro Wedono, 1825, 204; 1 stuk
  - Stukken afkomstig van de resident van Kedu [Kadoe]
    - Brieven van de inlandse bevelhebbers van de bentings Kemet en Tegal Waru aan de resident van Kedu [Kadoe], F.G. Valck, 1829; 205; 2 stukken
    - Minuutbrief van de resident van Kedu [Kadoe], A.M.T. de Salis aan de opstandeling pangeran Mangku Diningrat, over het aanknopen van onderhandelingen over zijn onderwerping 1826 juni 29, 206; 1 stuk
  - Stukken afkomstig van generaal J. van Geen
    - Ingekomen brieven van kolonel F.D. Cochius, 1826 augustus 16; 207; 2 stukken
  - Stukken afkomstig van kolonel F.D. Cochius
    - Ingekomen brief van de resident te Yogyakarta mr. J.F.W. van Nes, over een brief van Diponegoro, die als bijlage is toegevoegd, 1830 februari 18; 208; 2 stukken
    - Ingekomen brieven van kolonel J.B. Cleerens, met een minuut-antwoord brief, 1830 februari 25 - 1830 februari 28; 209; 4 stukken
  - Stukken afkomstig van kolonel J.B. Cleerens
    - Translaat- en kopiebriefwisseling met de rijksbestuurder van Diponegoro over het aanknopen van vredesonderhandelingen, 1829 november - 1829 december; 210; 2 stukken
  - Stukken afkomstig van kapitein A.J. Blieck
    - Ingekomen brief van de onder-inspecteur der 2de grote militaire afdeling over administratieve aangelegenheden, 1828 november 25; 211; 1 stuk
  - Stukken afkomstig van Raden Ario Noto Diningrat
    - Brief van de regent van Banyumas [Banjoemaas ] Cokro Wedono aan Raden Ario Noto Diningrat, 1825 november 18; 212; 1 stuk
    - Brief van Ngabehi Wirodiko aan Raden Ario Noto Diningrat, 28 november 28; 213; 1 stuk
  - Stukken afkomstig van tomaggon Mangoon Kusumo
    - Brieven, gedeeltelijk in translaat, van de opstandeling pangeran adipati Mangku Diningrat aan tommagon Mangoon Kusumo, 1828 augustus 14, 1829 december 10; 214; 2 stukken
      Achterop staat met de hand van De Kock geschreven: "indiscrete en afgeslagen verzoeken van den pangerang adipatti Mangkoediningrat"
  - Stukken afkomstig van tommagon Siento Negoro
    - Brief van de rijksbestuurder van Diponegoro aan mas tommagon Siento Negoro (om hem van onderwerping aan het Nederlands gouvernement terug te houden?), met translaat, 1828 september 18; 215; 1 stuk
  - Stukken afkomstig van Diponegoro
    De stukken zijn vermoedelijk buitgemaakt op Diponegoro bij de aan hem toegebrachte nederlaag op 26 juni 1829 (vgl. de brieven van de luitenant-kolonel J. Ledel aan De Kock van 28 juni 1829 in inv.nr. 56). De stukken zijn in Javaans schrift.
    - Rapporten van inlanders (bestemd voor Diponegoro?), z.d; 216; 2 stukken
      Gemerkt no. 23.
    - Brief van Singadrono uit Redjoso aan tommagon Mangu Redju, z.d; 217; 1 stuk
      Gemerkt no. 24.
    - Brief van Ngabehi Ranu de Puro aan tommagon Truno widjojo en van Troeno Widjojo aan N.N., z.d; 218; 1 stuk
      Gemerkt no. 25
    - Brief van tommagon Setdjo Negoro aan Raden tommagon Rondo Dirdjo, z.d; 219; 1 stuk
      Gemerkt no. 27
    - Waarschuwingen aan diverse personen, z.d; 220; 2 stukken
      Gemerkt no. 28 en no. 29.
    - Bekendmaking van titels aan verschillende vrouwen verleend, z.d; 221; 1 stuk
      Gemerkt no. 30
    - "Tjaritanja Yaya Langkara dapit di Sellaronong", z.d; 222; 1 deel
      De Djaja Lengkara Woelang is een leerdicht, waarvan de inhoudsopgave is te vinden in prof. A.C. Vreede, Catalogus van de Javaansche en Madoereesche handschriften der Leidsche Universiteitsbibliotheek, blz. 277. Met Sellaronong is blijkbaar bedoeld de grot in het gebergte Silarong, waar Diponegoro zich meermalen in afzondering begaf (vgl. Bijdragen tot de Taal-, Land- en Volkenkunde van Nederlands-Indië, uitgegeven door het Koloniaal Instituut, IIe volgreeks III, blz. 147)
    - "Tjarita koetika perang Tjinä; Javaans verhaal van de Chinese oorlog. Fragment, z.d; 223; 1 deel
  - Stukken afkomstig van F.G. Valck, resident van Kedu [Kadoe]
    Aanwinst 1905 XLV [van de heer F.F. 's-Jacob te Terriret, namens de erfgenamen van de luitenant-generaal F.V.H.A. Ridder de Stuers]
    - Brieven van generaal De Kock en anderen gedurende de onlusten ontvangen door F.G. Valck, resident van Kedu [Kadoe], met kopie-briefwisseling tussen Lord Minto en gouverneur-generaal Janssens in augustus 1811 en een verhaal over het ontstaan van de opstand van Diponegoro, 1826 januari - 1831 mei; 224; 1 band en 1 katern
  - Stukken afkomstig van J.F.W. van Nes, resident te Yogyakarta
    Aanwinst XLVI
    - Brieven van de luitenant-generaal H.M. de Kock aan mr. J.F.W. van Nes, resident te Yogyakarta, 1828-1830; 225; 1 band